臺灣臺中地方法院刑事判決　　　　　　100年度訴緝字第192號
公　訴　人　臺灣臺中地方法院檢察署檢察官
被　　　告　王子騰
上列被告因常業重利案件，經檢察官提起公訴（97年度偵字第
9233、11807、15057號），本院判決如下：
    主  文
王子騰共同犯常業重利罪，處有期徒刑玖月，減為有期徒刑肆月
又拾伍日，如易科罰金，以銀元佰元即新臺幣玖佰元折算壹日
；扣案如附表二編號3之其中之自小客車讓渡書壹紙及編號21
、25、31、32所示之物均沒收。
    犯罪事實
一、王子騰與黃永慧（業經臺灣高等法院台中分院以98年度上訴
    字第2246號刑事判決判處應執行有期徒刑1年確定）、廖金
    福（業經臺灣高等法院台中分院以98年度上訴字第2246號刑
    事判決判處應執行有期徒刑11月確定）等人為謀生計，分別
    共同基於常業重利之犯意聯絡，以在報紙上刊登廣告招攬之
    方式，先後於附表一所示之時間、地點，借款予如附表一所
    示經濟拮据、急需用錢之趙慶昌、蘇榮祥及王輝順等3人，
    並要求其3人簽發本票與交付國民身分證；及要求王輝順簽
    立車輛讓渡書、保險單等物以為擔保，而收取如附表一所示
    與原本顯不相當之重利，並以之為業（借款之時間、地點、
    借款金額、計息方式、已收取利息（含第一期預扣部分）、
    擔保物品及該次重利之參與人詳如附表一所示）。嗣經警分
    別於96年9月6日，在臺中市○○街23號803室黃永慧住處、
    臺中市○區○○路91巷15號廖金福住處；於97年4月15日，
    在臺中縣神岡鄉（現已改制為臺中市神岡區○○○路10號黃
    永慧住處、臺中市○區○○路91巷15號廖金福住處；於97年
    4 月15日，在臺中市○區○○路267巷5號、臺中市○○○路
    1 41號劉邦展住處、臺中市○○○路395號吳政達住處、臺
    中市○○區○○街67巷30號7樓之2廖連聖住處、臺中市○區
    ○○路47號8樓王子騰住處、臺中縣太平市（現已改制為臺
    中市太平區○○○○街16號2樓廖年清住處等地執行搜索，
    扣得如附表二所示之物，暨依所扣得如附表二編號3所示之
    證件資料傳訊相關借款人，因而循線查悉上情。
三、案經內政部警政署刑事警察局及台中縣警察局大甲分局（現
    已改制為台中市政府警察局大甲分局）移送臺灣台中地方法
    院檢察署檢察官指揮偵查起訴。
    理  由
一、按現行刑事訴訟法為保障被告之反對詰問權，排除具有虛偽
    危險性之傳聞證據，以求實體真實之發見，於該法第15 9條
    第1項明定被告以外之人於審判外之言詞或書面陳述，除法
    律有規定者外，不得作為證據。又被告以外之人於審判外之
    陳述，雖不符前4條之規定（即刑事訴訟法第159 條之1至
    159條之4），而經當事人於審判程序同意作為證據，法院審
    酌該言詞陳述或書面陳述作成時之情況，認為適當者，亦得
    為證據；當事人、代理人或辯護人於法院調查證據時，知有
    刑事訴訟法第159條第1項不得為證據之情形，而未於言詞辯
    論終結前聲明異議者，視為有前項之同意，同法第159條之5
    亦定有明文。考其立法意旨在於傳聞證據未經當事人之反對
    詰問予以核實，原則上先予排除。惟若當事人已放棄反對詰
    問權，於審判程序中表明同意該等傳聞證據可作為證據；或
    於言詞辯論終結前未聲明異議，基於尊重當事人對傳聞證據
    之處分權，及證據資料愈豐富，愈有助於真實發見之理念，
    且強化言詞辯論主義，使訴訟程序得以順暢進行，上開傳聞
    證據亦均具有證據能力。查本件以下所引之被告以外之人於
    審判外之言詞及書面陳述，業經本院審理時予以提示並告以
    要旨，各經檢察官及被告表示意見，當事人已知該等陳述乃
    傳聞證據，均未於言詞辯論終結前對該等證據內容異議，依
    上開規定，本院審酌該等證據作成時，並無人情施壓或干擾
    ，亦無不當取供之情形，認為以之作為本案之證據亦屬適當
    ，是該等證據自均具有證據能力。又本案判決以下所引用之
    非供述證據，均係依法定程序合法取得，並與本案均具有關
    聯性，且業經本院依法踐行調查證據程序，公訴人及被告復
    均不爭執各該證據之證據能力，且亦查無依法應排除其證據
    能力之情形，是該等證據之證據能力亦均無疑義，合先敘明
    。
二、訊據被告矢口否認有何常業重利之犯行，辯稱：伊僅認識同
    案被告劉邦展，其餘被告均不認識，也不曾見過趙慶昌、蘇
    榮祥及王輝順等借款人云云。惟查：
（一）趙慶昌、蘇榮祥及王輝順等3人確有於如附表一所示之時
      、地，向地下錢莊借款支付重利；而被告確有參與上開借
      款事宜等情，分別據證人趙慶昌於警、偵訊中；證人蘇榮
      祥於警、偵訊中及本院審理時；證人王輝順於警、偵訊中
      及本院審理時，均證述明確：
  １、證人趙慶昌於96年11月1日警詢時證稱：伊因向地下錢莊
      借錢，警方人員查獲後通知伊至大甲分局偵查隊製作筆錄
      ；伊係因亟缺錢花用，乃於92年8月22日15時許，在雲林
      縣台西鄉台西分局附近道路向地下錢莊人員借錢，伊係向
      地下錢莊借款新臺幣（下同）2萬元，先預扣利息4千元，
      實拿1萬6千元，地下錢莊規定以10天為一期，每期利息4
      千元，借款時伊並有簽立本票1張（編號：NO231955，面
      額4萬元）及交付本人身分證1張給地下錢莊人員；借款後
      ，伊因遺失地下錢莊人員電話，且伊亦均未居住在戶籍地
      ，所以借款後迄今均未償還本金或利息等語。復於97年10
      月23日偵訊時結證稱：伊曾向地下錢莊借錢，時間約為
      4-5年前，是看報紙廣告後撥打電話給對方，對方再派人
      來與伊接洽，伊係向其等借款2萬元，利息一期10天4千元
      ，第1期先預扣4千元，實拿1萬6千元，之後沒有再給過其
      等利息，借款時有提供本票及身分證正本給對方；而當初
      借錢予伊之人，伊可確認有指認犯罪嫌疑人紀錄表編號1
      之人（即被告），因當時車上有3人，編號1與伊一同坐在
      後座，所以伊認得他，但前座2人伊並沒看清楚等語。
  ２、證人蘇榮祥於96年11月23日警詢時證稱：伊因向地下錢莊
      借錢，警方人員查獲後通知伊至大甲分局偵查隊製作筆錄
      ；伊係因缺錢，而於94年11月21日向黃永慧、廖金福及王
      子騰等3人經營之地下錢莊借款3萬元，並在伊住處簽下本
      票6萬元，借款時伊只拿到2萬2千元，其餘8千元為預扣之
      利息，之後每10天為一期，每期利息6千元，伊迄今已交
      付4期利息予王子騰等人，第1期為8千元，第2期、第3期
      、第4期均還6千元，共計2萬6千元；借款時王子騰並要求
      要扣押伊本人之身分證，所以伊身分證才會在黃永慧住處
      為警所扣得；伊並不認識王子騰、黃永慧及廖金福等3人
      ，伊係於中國時報之分類廣告看到借錢之訊息，方依廣告
      上之電話號碼（已忘記）與王子騰等人聯絡等語。復於97
      年4月15日、同年10月23日偵訊時結證略以：伊曾於94 年
      11月21日向於警局所指認的指認犯罪嫌疑人紀錄表編號1
      號之人（即被告）借款3萬元，經警告知其名叫王子騰，
      當時先預扣第一期利息8千元，並以每10天為1期，每期利
      息6千元，後來伊還了3期共1萬8千元，加上第一期8千元
      利息，共還了2萬6千元；借款時伊有提供身分證正本及本
      票為抵押，伊曾於借貸及交付利息時分別看過指認犯罪嫌
      疑人紀錄表編號1（即被告）、編號7（即同案被告黃永慧
      ）、編號11（即同案被告廖金福）3人等語。另於本院審
      理時結證稱：「（問：在94年11月21日你有無向地下錢莊
      借錢？）有。（問：借多少錢？）3萬元。（問：利息如
      何約定？）1期10天利息6千元。（問：你於偵查時說第1
      期預扣8千元，是否實在？）地下錢莊說要有手續費，所
      以第1期預扣8千元，我實拿2萬2千元。（問：除了預扣利
      息外，你總共繳納多少利息？）我忘記了。（問：偵查中
      你說繳了3次6千元，有何意見？）對。（問：你有無提供
      你自己個人身分證供作擔保？）有，還有簽立6萬元的本
      票。（問：你一開始如何聯絡到地下錢莊？）看報紙，打
      電話過去詢問。（問：地下錢莊的人到哪裡將借款交給你
      ？）雲林縣斗南鎮○○○路77巷19號之1家中。（問：當
      天去的地下錢莊有幾人？）1個。（問：（提示上開偵訊
      筆錄）該偵訊筆錄中你有提到借款的人有3個人，是指認
      犯罪嫌疑人紀錄表編號1、7、11等3人，是否如此？）借
      款時是1個人，但我去還利息時還有見到其他人。（問：
      你是否還記得把借款交付給你的人是編號幾號？）忘記了
      。（問：是何人跟你說身分證要拿給他做擔保？）是借款
      給我的人，交付借款那天跟我說的。（問：（提示上開警
      詢筆錄）該次警詢中警方問你，你的身分證為何在黃永慧
      那邊，當時你跟警方說你向其借錢，王子騰說要留下身分
      證，所以身分證在黃永慧那邊，是否實在？）是。（問：
      警詢時你為何能說出王子騰姓名？）警察有拿王子騰的照
      片給我看，所以我能確認當時拿身分證給王子騰。（問：
      請指認警詢時指認犯罪嫌疑人紀錄表，你所指認之王子騰
      是編號幾號？）編號1，王子騰沒有戴眼鏡。（問：你說
      第一次借款給你，跟你要身分證的人是王子騰，後續王子
      騰有無跟你收過利息？）有，2次或3次，都是約在雲林縣
      斗六市○○○路○路邊。（問：警偵訊中所指認編號1是
      否在庭被告？）是。」等語。
  ３、證人王輝順於97年4月30日警詢時證稱：警方查獲黃永慧
      等人經營地下錢莊，伊因向地下錢莊借錢，被地下錢莊人
      員扣留身分證及本票為警查獲，因而前來向警方說明案情
      經過；伊係因亟需用錢，於93年1月8日看見自由時報借錢
      分類廣告而撥打電話給地下錢莊，並於93年1月9日下午，
      在雲林縣虎尾鎮空軍基地的苦海女神龍檳榔攤前向地下錢
      莊人員借款2萬元，當時先扣除1期4千元利息，實拿1萬6
      千元；地下錢莊規定以10天為1期，每期利息4千元，迄今
      伊共計還了利息約（20期）8萬元，每次還款利息都是地
      下錢莊人員打行動電話與伊聯絡後，大部份約在雲林縣虎
      尾鎮空軍基地的檳榔攤前還利息；借款時，伊有遭地下錢
      莊人員強迫簽立面額4萬元之本票4紙及伊所有車號SH-723
      6自小客車之讓渡書與保險單1張，並扣留伊身分證，當時
      地下錢莊人員告訴伊，若未依規定償還利息，就要讓伊所
      經營之檳榔攤（苦海女神龍）關起來，並要打斷伊腳，醫
      療保險之賠償與受益金則均由地下錢莊領取等語，經伊指
      認警方所提供之指認犯罪嫌疑人紀錄表，借款當時有編號
      1 （即被告）、編號7（即同案被告黃永慧），當日他們
      共乘1部黑色自小客車前至伊檳榔攤，是編號7之人強迫伊
      簽下保險單，並為前述恐嚇行為等語。復於97年10月24日
      偵訊時結證稱：93年間，伊依報紙廣告所載電話撥打電話
      給地下錢莊人員，其等派人來與伊接洽，地點是在雲林縣
      虎尾鎮空軍基地附近的檳榔攤，伊是向其等借款2萬元，
      但其等要求伊簽立4萬元本票，第1期先預扣4千元利息，
      伊實拿1萬6千元，10天為1期，每期利息4千元，不包括第
      1 期預扣之利息，伊共繳了8萬元利息；借款時，伊有交
      付身分證正本及簽立本票、讓渡書及保險單為擔保，讓渡
      書是其等可以直接向伊取車，保險單則是於伊未還錢時，
      其等宣稱要將伊腳骨打斷，保險金由其等領取；第1次前
      來借錢予伊的人有指認犯罪嫌疑人紀錄表編號7及編號1之
      人，要求伊簽保險單及向伊恐嚇要讓伊檳榔攤關起來的人
      是編號7，編號1之人負責開車等語。另於本院審理時亦結
      證稱；「（問：93年1月9日許有無跟地下錢莊借錢？）有
      。（問：當時借多少錢？）2萬元，並簽立4萬元本票。（
      問：利息如何計算？）10天1期，每期4千元，借錢時預扣
      第1期利息。（問：總共繳了多少利息？）8萬多元。（問
      ：對方在何地將借款交給你？）在我開立的檳榔攤後面交
      付給我的。（問：檳榔攤地址？）雲林縣虎尾鎮空軍基地
      前。（問：第一次地下錢莊把借款交給你時是開車去或是
      走路去？）開車，開一台黑色轎車。（問：在上開筆錄中
      你有指認犯罪嫌疑人編號7、1之人於第一次借款有前往，
      是否實在？）是。（問：他們分別做何事情？）編號1是
      開車的人，編號7坐在我的旁邊，因為當時借款時我有上
      他們的車子，當天我有向開車的人問為何借2萬元要簽立
      4萬元本票，開車之人說那是公司規定的。（問：這次借
      款提出何擔保？）身分證、汽車讓渡書、本票，並要求我
      簽立一張保險單，受益人他們早就寫好了，只有叫我在被
      保險人欄位上簽名。（問：上開這些擔保物品就是在第一
      次借款時就交付給他們？）是，我都是在車上簽立的。（
      問：你後續如何交付利息？）每期利息快到之前的前2、3
      天，他們會先打電話給我，跟我說利息快要到了，時間到
      要準時繳納，若不繳納本利會加倍，時間到時再開車到我
      檳榔攤跟我收利息。（問：你後續繳納利息時有無看到編
      號1之人？）去收利息的人不一定，我是在他們所開來的
      車邊交給他們，因為他們來的時候通常是2個人，我有時
      交給開車的人，有時候交給副駕駛座之人，編號1之人有
      無來收過利息我不確定。（問：警偵訊中所指認編號1是
      否在庭被告？）是。」等語。
（二）稽之上開證人前後證述之情節互核大致相符，且已明確證
      述被告確有參與借款或收取利息乙節；並均可詳細證述被
      告曾參與之情節，證人蘇榮祥與王輝順並於本院審理時明
      白結證被告即係借款時要求其等交付國民身分證或簽發本
      票為擔保之人等語，足見證人等應與被告有相當之互動接
      觸，證人等當無誤認被告之虞；再者，本件係員警搜索查
      獲相關借款人資料後，方通知借款人前至警局制作筆錄一
      節，業據證人等於警詢中證述明確，並有本院96年度聲搜
      字第3628號搜索票、搜索扣押筆錄、扣押物品目錄表在卷
      可按，被告復陳明與證人等並不認識，亦無夙怨等情，足
      徵證人等亦應無刻意設詞誣攀被告之情。此外，復有於同
      案被告黃永慧住處所扣得之證人趙慶昌之國民身分證1只
      及其所簽發之票號231955號、面額為4萬元之本票1紙、證
      人蘇榮祥之國民身分證1只及其所簽發之票號259093號、
      面額為6萬元之本票1紙、證人王輝順之國民身分證1只及
      其所簽立之票號775273號、面額為4萬元之本票1紙與車牌
      號碼SH-7236號自小客車讓渡書1紙；於同案被告廖金福住
      處所扣得之空白商業本票簿1本、空白讓渡書2張、空白商
      業本票3本、電話記帳單1本等可資佐證，堪認證人趙慶祥
      、蘇榮祥及王輝順之上開證述均信而有徵，堪予採信。
（三）綜上所述，被告確有與同案被告黃永慧、廖金福共同為上
      開常業重利之犯行，洵堪認定；被告空言否認上開犯行，
      顯係卸責之詞，不足採信。從而，本件事證已臻明確，應
      依法論科。
三、被告行為後，刑法及刑法施行法業於民國95年7月1日修正公
    布施行。按行為後法律有變更者，適用行為時之法律，但行
    為後之法律有利於行為人者，適用最有利於行為人之法律，
    現行刑法第2條第1項定有明文；此條規定乃與刑法第1條罪
    刑法定主義契合，而貫徹法律禁止溯及既往原則，係規範行
    為後法律變更所生新舊法律比較適用之準據法，是刑法第2
    條本身雖經修正，但刑法第2條既屬適用法律之準據法，本
    身尚無比較新舊法之問題，應一律適用裁判時之現行刑法第
    2條規定為「從舊從輕」之比較。又比較新舊法時，應就罪
    刑有關之共犯、未遂犯、想像競合犯、牽連犯、連續犯、結
    合犯，以及累犯加重、自首減輕暨其他法定加減原因（如身
    分加減）與加減例等一切情形，本於統一性及整體性原則，
    綜其全部罪刑之結果而為比較，此均有最高法院95年度第8
    次刑庭會議決議可資參照。經查：
（一）刑法第28條共同正犯規定已有修正，該條原規定「二人以
      上共同『實施』犯罪之行為者，皆為共同正犯」，新法修
      正為「二人以上共同『實行』犯罪之行為者，皆為共同正
      犯」，即舊法之「實施」已修正為「實行」。原「實施」
      之概念，包含陰謀、預備、著手及實行等階段之行為，修
      正後僅共同實行犯罪行為始成立共同正犯。是新法共同正
      犯之範圍已有限縮，排除陰謀犯、預備犯之共同正犯。新
      舊法就共同正犯之範圍既因此而有變動，自屬犯罪後法律
      有變更，修正後刑法第28條之規定，將完全未參與犯罪行
      為實行之陰謀共同正犯及預備共同正犯刪除，雖限縮共同
      正犯之適用範圍，但無礙於實行共同正犯之存在，比較結
      果，因本件原即屬實行共同正犯，修正後之規定並無較有
      利於被告。
（二）刑法第33條第5款關於罰金刑之規定亦有修正，該條原規
      定「罰金：一元以上。」，新法修正為「罰金：新臺幣一
      千元以上，以百元計算之。」，比較新舊法結果，修正後
      規定並無較有利於被告。
（三）被告行為後，於95年7月1日開始施行之刑法，已將第345
      條常業重利罪之規定刪除，被告就原被訴上開常業重利犯
      行，如依新法規定，每次均應按同法第344條之重利罪論
      處，並數罪併罰。惟依修正刪除前之常業重利罪之規定，
      則就被告多次重利犯行，僅論以一罪之常業重利罪，比較
      新舊法之結果，修正後之規定並無較有利於被告。
（四）綜上，本案被告之犯罪行為均發生於刑法修正前，依前揭
      說明，經綜合全部罪刑之結果等一切情形而為比較後，以
      修正前之刑法較有利於被告，應依刑法第2條第1項前段，
      適用上述修正前刑法之規定對被告論罪科刑。
（五）又從刑附屬於主刑，除法律有特別規定者外，依主刑所適
      用之法律（最高法院95年第8次刑事庭會議決議參照）。
      本件有關主刑部分既應一體適用修正前之刑法，已如前述
      ，則有關從刑之沒收規定，自亦應從屬適用修正前刑法第
      38條之規定。
（六）另修正後刑法於95年7月1日施行前，刑法分則編有關罰金
      刑之貨幣單位係銀元，且應依廢止前罰金罰鍰提高標準條
      例第1條之規定，按各該具體條文制定或修正之先後，定
      其罰金刑部分提高之倍數。惟因刑法施行法業已增訂第1
      條之1規定：「中華民國九十四年一月七日刑法修正施行
      後，刑法分則編所定罰金之貨幣單位為新臺幣。九十四年
      一月七日刑法修正時，刑法分則編未修正之條文定有罰金
      者，自九十四年一月七日刑法修正施行後，就其所定數額
      提高為三十倍。但七十二年六月二十六日至九十四年一月
      七日新增或修正之條文，就其所定數額提高為三倍。」亦
      即，自95年7月1日起，刑法分則編所定罰金之貨幣單位，
      由原來之銀元改為新臺幣，且94年1月7日刑法修正時，刑
      法分則編未修正之條文定有罰金者，自95年7月1日起，有
      關罰金之數額提高為30倍。換言之，刑法施行法第1條之1
      施行後，罰金刑之貨幣單位雖有「銀元」、「新臺幣」之
      更易，惟適用結果之罰金刑最高額度則無二致。再參照刑
      法施行法第1條之1之立法理由說明：「考量新修正之刑法
      施行後，不再適用現行法規所定貨幣單位折算新臺幣條例
      ，為使罰金數額趨於一致，避免衍生新舊法比較適用問題
      ，以緩和實務適用法律之衝擊，於不變動罰金數額之前提
      下，爰為第二項規定。」可知本條規定之目的，即在於避
      免就罰金之提高部分再比較新舊法，應屬修正後刑法第2
      條之特別規定，而應優先適用，毋庸再依修正後刑法第2
      條第1項規定，比較刑法施行法第1條之1及廢止前罰金罰
      鍰提高標準條例第1條之規定何者有利於被告，附此敘明
      。
四、按刑法上所謂常業犯，指反覆以同種類行為為目的之社會活
    動之職業性犯罪而言，至於犯罪所得之多寡，是否恃此犯罪
    為唯一之謀生職業，則非所問，縱令兼有其他職業，仍無礙
    於該常業犯罪之成立（最高法院85年臺上字第510 號判例意
    旨參照）。查被告與同案被告黃永慧、廖金福等人參與經營
    地下錢莊，並以刊登報紙廣告之方式招徠借款人與其聯絡後
    ，貸放款項予不特定人，並收取高利，於客觀上顯有反覆放
    款之行為，並以收取重利為業維生，堪認被告等人所為係反
    覆以借貸金錢收取重利為目的之社會活動之職業性犯罪無訛
    。是核被告所為，係犯修正前刑法第345條之常業重利罪。
    被告分別與同案被告黃永慧、廖金福有犯意聯絡及行為分擔
    ，均為共同正犯。爰審酌被告等人為圖重利，竟利用他人急
    迫用錢之際，以高利貸予現款，固使借款人得以暫得款項以
    濟燃眉，然因地下錢莊侵削盤剝，而背負高額利息，借款人
    於背負龐大債務壓力下，極易導致借款人因受債務壓迫鋌而
    走險，衍生額外之家庭、社會問題，影響借款人之生活至鉅
    ，足以危害社會秩序，暨考量被告參與放貸之期間、次數，
    犯後猶否認犯行，未見悔意之態度等一切情狀，量處如主文
    所示之刑。另按中華民國96年罪犯減刑條例第5條固規定：
    「本條例施行前，經通緝而未於中華民國96年12月31日以前
    自動歸案接受偵查、審判或執行者，不得依本條例減刑。」
    ；惟該條係就減刑條例施行前經通緝之被告而設之規定，如
    係於減刑條例施行後始通緝者，即不適用該條規定（參見法
    院辦理96年減刑案件應行注意事項第9項）。查本件被告之
    犯罪時間，係在96年4月24日以前，且合於中華民國96年罪
    犯減刑條例減刑之規定，雖被告於本院審理時曾經通緝，然
    其通緝時間係在該條例於96年7月16日施行後之98年10月9日
    ，此有臺灣台中地方法院98年10月9日98年中院彥刑緝字第
    657號通緝書1份可按，依前揭說明，並無同條例第5條之適
    用，而仍應依該條例規定減其宣告刑2分之1，且依同條例第
    9條規定，併依修正前刑法第41條第1項前段、修正刪除前罰
    金罰鍰提高標準條例第2條規定，諭知如易科罰金之折算標
    準【按刑法第41條第1項前段關於易科罰金折算標準之規定
    ，由「犯最重本刑為五年以下有期徒刑以下之刑之罪，而受
    六個月以下有期徒刑或拘役之宣告，因身體、教育、職業、
    家庭之關係或其他正當事由，執行顯有困難者，得以一元以
    上三元以下折算一日，易科罰金。」修正為「犯最重本刑為
    五年以下有期徒刑以下之刑之罪，而受六個月以下有期徒刑
    或拘役之宣告者，得以新臺幣一千元、二千元或三千元折算
    一日，易科罰金。」應依刑法第2條第1項規定，適用最有利
    於行為人之法律。修正前刑法第41條第1項前段之易科罰金
    折算標準，依修正刪除前之罰金罰鍰提高標準條例第2條規
    定，應就其原定數額提高為100倍折算1日，並依現行法規所
    定貨幣單位折算新臺幣條例第2條規定，以新臺幣3倍折算之
    ，亦即修正前刑法第41條第1項前段之易科罰金折算標準，
    應以銀元300元即新臺幣900元折算為1日，經比較新、舊法
    結果，應以被告行為時之法律即修正前刑法第41條第1項前
    段，修正刪除前罰金罰鍰提高標準條例第2條規定，最有利
    於被告，是依刑法第2條第1項前段規定，本案自應適用被告
    行為時之法律即修正前刑法第41條第1項前段，修正刪除前
    罰金罰鍰提高標準條例第2條規定，併諭知被告所處之刑如
    易科罰金之折算標準（按關於易科罰金之部分，參酌最高法
    院95年度第8次刑事庭會議決議，並未敘明該部分應與罪刑
    有關之共犯、未遂犯、想像競合犯、牽連犯、連續犯、結合
    犯，以及累犯加重、自首減輕暨其他法定加減原因與加減例
    等一切情形，綜合而為比較，依明示其一排除其餘之法理，
    易刑處分部分自不在此綜合比較之範圍；此外，刑法第41
    條雖分別於98年9月1日及同年12月30日再次經修正公布施行
    ，惟就該條第1項所定得以易科罰金之要件及其折算標準，
    均未有所異動，是該等修正並不生比較新舊法之問題，附此
    敘明。）】
五、沒收部分：
（一）扣案附表二同案被告黃永慧所有編號3之其中之借款人
      王輝順自小客車讓渡書1紙；同案被告廖金福所有附表二
      編號21空白商業本票簿1本、編號25空白讓渡書1張、編號
      31空白商業本票3本、編號32記載有蘇榮祥聯絡電話之電
      話記帳單1本，各係共犯黃永慧及廖金福所有之物，且供
      被告等人共同犯罪所用之物，應依修正前刑法第38條第1
      項第2款沒收之。
（二）扣案之借款人趙慶昌、蘇榮祥及王輝順所簽發之本票係用
      以供借款擔保，固係被告等人取得所有，然被告等人雖有
      重利犯行，惟對所貸放之本金及不超過法定範圍之利息，
      仍有向被害人請求返還之權利，另扣案借款人身分證件係
      借款人所有，係供借款擔保之用，尚非被告所有，均無從
      沒收。
（三）另其餘如附表二所示之扣案物均非違禁物，且尚無證據足
      認與被告所犯本案有何關連，難認係供被告犯本件犯罪所
      用、預備或犯罪所得之物，自亦無從為沒收之諭知，均併
      予敘明。
據上論斷，應依刑事訴訟法第299條第1項前段，刑法第2條第1項
前段、第28條（修正前）、第345條（修正刪除前）、第41條第1
項前段（修正前）、第38條第1項第2款（修正前），刑法施行法
第1條之1，罰金罰鍰提高標準條例第2條（修正廢止前），中華
民國九十六年罪犯減刑條例第2條第1項第3款、第7條、第9條，
判決如主文。
本案經檢察官謝志遠到庭執行職務。
中    華    民    國   100    年    9     月    5     日
            刑事第五庭   審判長法  官   王邁揚
                               法  官   林慧欣
                               法  官   簡璽容
以上正本證明與原本無異。
如不服本判決應於收受送達後10日內向本院提出上訴書狀，並應
敘述具體理由；其未敘述上訴理由者，應於上訴期間屆滿後20日
內向本院補提理由書（均須按他造當事人之人數附繕本）「切勿
逕送上級法院」。
                               書記官   張雅如
中    華    民    國   100    年    9     月    5     日
附表一：
┌──┬───┬─────────┬───────┬─────────┬────────┬─────┐
│編號│借款人│借款時間／金額（新│借款地點      │計息方式／已繳利息│擔保物品        │參與人    │
│    │      │臺幣，下同）      │              │（含預扣部分）    │                │          │
├──┼───┼─────────┼───────┼─────────┼────────┼─────┤
│ 1  │趙慶昌│92年8月22日15時許 │雲林縣台西鄉之│10天1期，每期利息 │面額4萬元本票1紙│黃永慧、王│
│    │      │／2萬元           │雲林縣警察局台│4000元／4000元    │及趙慶昌身分證1 │子騰      │
│    │      │                  │西分局附近道路│                  │張              │          │
├──┼───┼─────────┼───────┼─────────┼────────┼─────┤
│ 2  │蘇榮祥│94年11月21日許／3 │雲林縣斗南鎮明│10天1期，每期利息 │面額6萬元本票1紙│黃永慧、廖│
│    │      │萬元              │昌里建國三路77│6000元／2萬4000元 │及蘇榮祥身分證1 │金福、王子│
│    │      │                  │巷19 號(蘇榮祥│                  │張              │騰        │
│    │      │                  │住處)         │                  │                │          │
├──┼───┼─────────┼───────┼─────────┼────────┼─────┤
│ 3  │王輝順│93年1月9日下午某時│雲林縣虎尾鎮空│10天1期，每期利息 │面額4萬元之本票4│黃永慧、王│
│    │      │許／2萬元         │軍基地前「苦海│4000元／8萬4000元 │紙、身分證1張、 │子騰      │
│    │      │                  │女神龍」檳榔攤│                  │車牌號碼SH-7236 │          │
│    │      │                  │              │                  │號自用小客車讓渡│          │
│    │      │                  │              │                  │書、保險單      │          │
└──┴───┴─────────┴───────┴─────────┴────────┴─────┘
附表二：
┌──┬──────────┬───┬─────────┬─────────────────────┐
│編號│   扣押物名稱       │ 數量 │   扣案時地       │       備註                               │
├──┼──────────┼───┼─────────┼─────────────────────┤
│ 1  │電腦（含主機、鍵盤、│      │                  │                                          │
│    │螢幕、ADSL各一組）  │1組   │黃永慧            │                                          │
│    │                    │      │960906長春街扣案  │                                          │
├──┼──────────┼───┼─────────┼─────────────────────┤
│ 2  │MIO牌手機（含SIM卡│      │                  │                                          │
│    │0000000000號一枚）  │3支   │黃永慧            │                                          │
│    │NOKIA牌手機（含SIM│      │960906長春街扣案  │                                          │
│    │卡0000000000號一枚）│      │                  │                                          │
│    │NOKIA牌手機（含不 │      │                  │                                          │
│    │明門號SIM卡一枚）   │      │                  │                                          │
├──┼──────────┼───┼─────────┼─────────────────────┤
│ 3  │張俊雄等證件資料    │58份  │黃永慧            │趙慶昌身分證一枚、趙慶昌簽發票號231955  │
│    │                    │      │960906長春街扣案  │  號面額4萬元本票一紙。                   │
│    │                    │      │                  │楊家明身分證及健保卡各一枚、楊家明簽發票│
│    │                    │      │                  │  號36826號面額4萬元本票一紙。            │
│    │                    │      │                  │陳育賢簽發票號167018號面額3萬元本票一紙 │
│    │                    │      │                  │  。                                      │
│    │                    │      │                  │胡國忠簽發票號259057號面額2萬元本票一紙 │
│    │                    │      │                  │  。                                      │
│    │                    │      │                  │蘇榮祥身分證一枚、蘇榮祥簽發票號259093  │
│    │                    │      │                  │  號面額6萬元本票一紙。                   │
│    │                    │      │                  │陳玉珊身分證正反面影本一紙、陳玉珊簽發票│
│    │                    │      │                  │  號0000000號面額10萬元本票一紙。         │
│    │                    │      │                  │邱永山身分證一枚、邱永山簽發票號553057  │
│    │                    │      │                  │  號面額6萬元本票一紙。                   │
│    │                    │      │                  │陳旭昇簽發票號14038號面額4萬元、571455  │
│    │                    │      │                  │  號面額3萬元、259026號面額3萬元本票各一紙│
│    │                    │      │                  │  。                                      │
│    │                    │      │                  │蔡俊賢身分證一枚、蔡俊賢簽發票號259112  │
│    │                    │      │                  │  號面額3萬元本票一紙。                   │
│    │                    │      │                  │陳瑞長印章一枚、陳瑞長簽發票號326964號面│
│    │                    │      │                  │  額2萬元本票一紙。                       │
│    │                    │      │                  │許文信身分證一枚、許文信簽發票號531331  │
│    │                    │      │                  │  號面額7萬元本票一紙。                   │
│    │                    │      │                  │郭添桂身分證一枚、郭添桂簽發票號0000000 │
│    │                    │      │                  │  號面額2萬元本票一紙。                   │
│    │                    │      │                  │李恕仁身分證一枚。                      │
│    │                    │      │                  │翁有勝身分證一枚、翁有勝簽發票號259102  │
│    │                    │      │                  │  號面額2萬元本票一紙。                   │
│    │                    │      │                  │王輝順身分證一枚、王輝順簽發票號775273  │
│    │                    │      │                  │  號面額4萬元本票一紙、王輝順所有SH-7236  │
│    │                    │      │                  │  號自小客車讓渡書一紙。                  │
│    │                    │      │                  │彭秀鳳身分證一枚、彭秀鳳簽發票號        │
│    │                    │      │                  │  000000000號面額5萬元本票一紙。          │
│    │                    │      │                  │李忠男身分證一枚、李忠男簽發票號167001  │
│    │                    │      │                  │  號面額6萬元本票一紙、鄭麗芬簽發票號     │
│    │                    │      │                  │  259105號面額1萬元本票一紙。             │
│    │                    │      │                  │陳福星簽發票號259030號面額6萬元本票一紙 │
│    │                    │      │                  │  。                                      │
│    │                    │      │                  │黃加興汽車駕駛執照一枚、黃加興簽發票號  │
│    │                    │      │                  │  542236號面額10萬元及542242號面額10萬元本│
│    │                    │      │                  │  票各一紙。                              │
│    │                    │      │                  │李宗儒身分證一枚、李宗儒簽發票號259089  │
│    │                    │      │                  │  號面額2萬元及259094號面額2萬元本票各一紙│
│    │                    │      │                  │  。                                      │
│    │                    │      │                  │鄭淑慧簽發票號0000000號面額6萬元及      │
│    │                    │      │                  │  0000000號面額2萬元本票各一紙。          │
│    │                    │      │                  │蔡錦惠身分證一枚及其簽發之本票三紙。    │
│    │                    │      │                  │張俊雄駕駛執照一枚及其簽發之本票一紙。  │
│    │                    │      │                  │莊志勇身分證一枚及其簽發之本票一紙。    │
│    │                    │      │                  │蔡明清身分證一枚及其與許朝宗共同簽發之本│
│    │                    │      │                  │  票一紙。                                │
│    │                    │      │                  │顏麟懿簽發之本票一紙。                  │
│    │                    │      │                  │陳庚和簽發之本票一紙。                  │
│    │                    │      │                  │湯旭欽身分證原本一枚及其簽發之本票二紙。│
│    │                    │      │                  │張榮富身分證原本一枚及其簽發之本票一紙。│
│    │                    │      │                  │張銀山身分證一枚及其簽發之本票二紙。    │
│    │                    │      │                  │柳利達簽發之本票一紙。                  │
│    │                    │      │                  │陳信介身分證、強制汽車責任保險證各一枚及│
│    │                    │      │                  │  其簽發之本票一紙。                      │
│    │                    │      │                  │王清德簽發之本票一紙。                  │
│    │                    │      │                  │呂理風身分證一枚及其簽發之本票一紙。    │
│    │                    │      │                  │黃瑋眾身分證證一枚及其簽發之本票三紙。  │
│    │                    │      │                  │鍾宗軒駕駛執照及信用卡各一枚及其簽發之本│
│    │                    │      │                  │  票二紙。                                │
│    │                    │      │                  │林秋炎身分證一枚及其簽發之本票一紙。    │
│    │                    │      │                  │朱顯宗身分證一枚及其簽發之本票一紙。    │
│    │                    │      │                  │郭俊言身分證一枚及其簽發之本票二紙。    │
│    │                    │      │                  │江文君身分證一枚。                      │
│    │                    │      │                  │王新登身分證及健保卡各一枚及其簽發之本票│
│    │                    │      │                  │  一紙。                                  │
│    │                    │      │                  │蕭祝慧身分證一枚及其簽發之本票二紙。    │
│    │                    │      │                  │鄭紫含身分證一枚及其簽發之本票一紙。    │
│    │                    │      │                  │徐志峰身分證一枚及其簽發之本票一紙。    │
│    │                    │      │                  │朱宗男簽發之本票一紙。                  │
│    │                    │      │                  │許金蘭身分證一枚及其所有2W-0677號自小客 │
│    │                    │      │                  │  車讓渡證書一紙。                        │
│    │                    │      │                  │丘其蓬駕駛執照一枚及其簽發之本票二紙。  │
│    │                    │      │                  │黃偉琮駕駛執照、機車行車執照、強制機車責│
│    │                    │      │                  │  任保險證各一枚、黃偉琮所有之J38-481 號機│
│    │                    │      │                  │  車讓渡書及其簽發之支票二紙。            │
│    │                    │      │                  │龐聰明身分證一枚及其簽發之本票一紙。    │
│    │                    │      │                  │吳明宏身分證一枚及其簽發之本票一紙。    │
│    │                    │      │                  │何素敏簽發之本票一紙。                  │
│    │                    │      │                  │陳金象身分證、健保卡、機車行車執照各一枚│
│    │                    │      │                  │  、陳金象所有之GCR-387號機車讓渡書一紙及 │
│    │                    │      │                  │  其簽發之本票一紙。                      │
│    │                    │      │                  │黃錦雀簽發之本票一紙。                  │
│    │                    │      │                  │湯添宏與盧金生共同簽發之本票一紙。      │
│    │                    │      │                  │湯宗衡身分證一枚、湯宗衡與蔣士華共同簽發│
│    │                    │      │                  │  之本票一紙、蔣士華身分證一枚及其簽發之本│
│    │                    │      │                  │  票一紙。                                │
│    │                    │      │                  │鄭麗芬身分證一枚。                      │
│    │                    │      │                  │林永全簽發之本票二紙。                  │
│    │                    │      │                  │汪惠美身分證一枚及其簽發之本票三紙。    │
│    │                    │      │                  │吳忠和身分證一枚、吳忠和所有之F3-6336 號│
│    │                    │      │                  │  汽車行車執照一枚及其簽發之本票一紙。    │
│    │                    │      │                  │黃郁婷身分證一枚、黃郁婷所有之TI-9632 號│
│    │                    │      │                  │  自小客車讓渡書一紙、強制汽車責任保險證及│
│    │                    │      │                  │  金融卡各一枚及其簽發之本票一紙。        │
│    │                    │      │                  │林正明身分證一枚。                      │
│    │                    │      │                  │邱姬瑛身分證一枚。                      │
│    │                    │      │                  │蔣士傑印章一枚。                        │
├──┼──────────┼───┼─────────┼─────────────────────┤
│ 4  │本票                │4張   │黃永慧            │借款人胡榮佳簽發之票號328152、328153號，│
│    │                    │      │960906長春街扣案  │面額4萬元、4萬8千元本票二紙。             │
│    │                    │      │                  │郭錦河、黃艷惠共同簽發之票號00000000、  │
│    │                    │      │                  │00000000號，面額10萬元、10萬元本票二紙。  │
├──┼──────────┼───┼─────────┼─────────────────────┤
│ 5  │支票                │3張   │黃永慧            │借款人陳玉珊簽發之票號0000000號華南商銀 │
│    │                    │      │960906長春街扣案  │西螺分行為付款人，面額5萬元支票及退票理由 │
│    │                    │      │                  │單各一紙。                                │
│    │                    │      │                  │借款人陳玉珊簽發之票號0000000號第一商銀 │
│    │                    │      │                  │西螺分行為付款人，面額5萬元支票及退票理由 │
│    │                    │      │                  │單各一紙。                                │
│    │                    │      │                  │伯欣威有限公司簽發之票號0000000號交通銀 │
│    │                    │      │                  │行臺中分行為付款人，面額3萬元支票及退票理 │
│    │                    │      │                  │由單各一紙。                              │
├──┼──────────┼───┼─────────┼─────────────────────┤
│ 6  │銀行存摺            │2本   │黃永慧            │戶名黃永慧之華南商業銀行西螺分          │
│    │                    │      │960906長春街扣案  │000000000000號活期儲蓄存款存摺一本。      │
│    │                    │      │                  │借款人陳瑞長之雲林縣褒忠鄉農會          │
│    │                    │      │                  │0000000000000000號活期儲蓄存款存摺一本。  │
├──┼──────────┼───┼─────────┼─────────────────────┤
│ 7  │委託書資料          │1份   │黃永慧            │受託處理債權人江美惠與非起訴書所列借款人吳│
│    │                    │      │960906長春街扣案  │清源間債權債務事宜之空白授權委託書。      │
├──┼──────────┼───┼─────────┼─────────────────────┤
│ 8  │筆記簿              │4本   │黃永慧            │載有借款人陳瑞長、蔡錦惠之聯絡方式及還款│
│    │                    │      │960906長春街扣案  │紀錄（透明封皮）。                        │
│    │                    │      │                  │載有廖連聖之聯絡電話及三信商銀帳號（綠色│
│    │                    │      │                  │封皮）。                                  │
├──┼──────────┼───┼─────────┼─────────────────────┤
│ 9  │信用卡              │6枚   │黃永慧            │黃永慧之富邦銀行帳號0000000000000000號信│
│    │                    │      │970415神岡鄉扣案  │用卡。                                    │
│    │                    │      │                  │黃永慧合作金庫銀行帳號0000000000000000  │
│    │                    │      │                  │號信用卡。                                │
│    │                    │      │                  │黃永慧之華南銀行帳號0000000000000000號信│
│    │                    │      │                  │用卡。                                    │
│    │                    │      │                  │黃永慧之台北富邦銀行帳號0000000000000000│
│    │                    │      │                  │號信用卡。                                │
│    │                    │      │                  │黃永慧之合作金庫銀行帳號0000000000000000│
│    │                    │      │                  │號信用卡。                                │
│    │                    │      │                  │黃永慧之台新銀行帳號0000000000000000號信│
│    │                    │      │                  │用卡。                                    │
├──┼──────────┼───┼─────────┼─────────────────────┤
│10  │預借現金卡          │1枚   │黃永慧            │黃永慧之萬泰銀行帳號000000000000號預備現金│
│    │                    │      │970415神岡鄉扣案  │卡。                                      │
├──┼──────────┼───┼─────────┼─────────────────────┤
│11  │提款卡              │2枚   │黃永慧            │黃永慧之台新銀行帳號00000000000000號提款│
│    │                    │      │970415神岡鄉扣案  │卡。                                      │
│    │                    │      │                  │黃永慧之台新銀行帳號00000000000000號提款│
│    │                    │      │                  │卡。                                      │
├──┼──────────┼───┼─────────┼─────────────────────┤
│12  │金融卡              │1枚   │黃永慧            │黃永慧之土地銀行帳號000000000000號金融卡。│
│    │                    │      │970415神岡鄉扣案  │                                          │
├──┼──────────┼───┼─────────┼─────────────────────┤
│13  │銀行存摺            │2本   │黃永慧            │黃永慧第七商業銀行南屯分行帳號          │
│    │                    │      │970415神岡鄉扣案  │0000000000000號支票存款往來簿。           │
│    │                    │      │                  │黃永慧臺灣土地銀行帳號000000000000號活期│
│    │                    │      │                  │儲蓄存款存摺。                            │
├──┼──────────┼───┼─────────┼─────────────────────┤
│14  │電話記事本          │1本   │黃永慧            │                                          │
│    │                    │      │970415神岡鄉扣案  │                                          │
├──┼──────────┼───┼─────────┼─────────────────────┤
│15  │手機                │3支   │黃永慧            │NOKIA牌手機一支（序號000000000000000號）│
│    │                    │      │970415神岡鄉扣案  │MOTOROLA牌手機一支（序號000000000000000 │
│    │                    │      │                  │號）CHT牌手機一支（序號000000000000000號│
│    │                    │      │                  │）                                        │
├──┼──────────┼───┼─────────┼─────────────────────┤
│16  │SIM卡               │2片   │黃永慧            │SIM卡號0000000000號。                   │
│    │                    │      │970415神岡鄉扣案  │SIM卡號0000000000號。                   │
├──┼──────────┼───┼─────────┼─────────────────────┤
│17  │貸款人陳義隆等資料表│29張  │廖金福            │借款人洪富強資料表一張。                │
│    │                    │      │960906精武路扣案  │借款人王健華資料表一張。                │
│    │                    │      │                  │借款人周王麗華資料表一張。              │
│    │                    │      │                  │借款人邱志勇資料表一張。                │
│    │                    │      │                  │借款人楊泊諺資料表一張。                │
│    │                    │      │                  │借款人陳延昇資料表一張。                │
│    │                    │      │                  │借款人莊蓓倫資料表一張。                │
│    │                    │      │                  │陳義隆資料表一張。                      │
│    │                    │      │                  │賴俊吉資料表一張。                      │
│    │                    │      │                  │林全興資料表一張。                      │
│    │                    │      │                  │李東恩資料表一張。                      │
│    │                    │      │                  │白溪永資料表一張。                      │
│    │                    │      │                  │蔡濟州資料表一張。                      │
│    │                    │      │                  │蘇玲玲資料表一張。                      │
│    │                    │      │                  │陳俊成資料表一張。                      │
│    │                    │      │                  │華吳絹鵑資料表一張。                    │
│    │                    │      │                  │沈寶資料表一張。                        │
│    │                    │      │                  │黃舒瑜資料表一張。                      │
│    │                    │      │                  │王靜宜資料表一張。                      │
│    │                    │      │                  │黃建發資料表一張。                      │
│    │                    │      │                  │盧文斌資料表一張。                      │
│    │                    │      │                  │程言修資料表一張。                      │
│    │                    │      │                  │陳世文資料表一張。                      │
│    │                    │      │                  │林嘉玲資料表一張。                      │
│    │                    │      │                  │蔡啟宗資料表一張。                      │
│    │                    │      │                  │陳柯諺資料表一張。                      │
│    │                    │      │                  │許雅燕資料表一張。                      │
│    │                    │      │                  │陳盈洲資料表一張。                      │
│    │                    │      │                  │洪若富資料表一張。                      │
├──┼──────────┼───┼─────────┼─────────────────────┤
│18  │空白債權讓渡書      │1張   │廖金福            │                                          │
│    │                    │      │960906精武路扣案  │                                          │
├──┼──────────┼───┼─────────┼─────────────────────┤
│19  │蕭敬澄簽發之本票影本│各1張 │廖金福            │蕭敬澄簽發票號455554號，面額6萬元之本票影 │
│    │及身分證正反面影本  │      │960906精武路扣案  │本一張。                                  │
├──┼──────────┼───┼─────────┼─────────────────────┤
│20  │林枝書資料          │黏貼成│廖金福            │第一張包括放置林枝書資料之信封一枚、林枝│
│    │                    │7張   │960906精武路扣案  │書簽發票號0000000號之面額二萬元本票一張、 │
│    │                    │      │                  │林枝書簽發票號0000000號之面額二萬元本票一 │
│    │                    │      │                  │張。                                      │
│    │                    │      │                  │第二張包括林枝書簽發票號0000000號之面額 │
│    │                    │      │                  │二萬元本票一張、林枝書簽發票號0000000 號之│
│    │                    │      │                  │面額二萬元本票一張、林枝書簽發票號0000000 │
│    │                    │      │                  │號之面額二萬元本票一張。                  │
│    │                    │      │                  │第三張包括林枝書簽認還款方式紀錄紙一張、│
│    │                    │      │                  │裕文書局名片一張。                        │
│    │                    │      │                  │第四張包括林枝書每月還款紀案錄表一張。  │
│    │                    │      │                  │第五張包括林國益簽發票號057108號之面額三│
│    │                    │      │                  │萬元本票影本一張、林國益簽發票號057107號之│
│    │                    │      │                  │面額五萬元本票影本一張、林國益簽發票號    │
│    │                    │      │                  │057106號之面額三萬元本票影本一張、林國益簽│
│    │                    │      │                  │發票號057105號之面額五萬元本票影本一張。  │
│    │                    │      │                  │第六張包括林國益簽發票號057110號之面額三│
│    │                    │      │                  │萬元本票影本一張、林國益簽發票號057111號之│
│    │                    │      │                  │面額五萬元本票影本一張、林國益簽發票號    │
│    │                    │      │                  │057112號之面額三萬元本票影本一張、林國益簽│
│    │                    │      │                  │發票號057113號之面額五萬元本票影本一張。  │
│    │                    │      │                  │第七張包括林國益簽發票號057109號之面額五│
│    │                    │      │                  │萬元本票影本一張。                        │
├──┼──────────┼───┼─────────┼─────────────────────┤
│21  │空白商業本票簿      │      │廖金福            │NO：455551至455554號（已使用）。          │
│    │                    │1本   │960906精武路扣案  │NO：455555至455575號（未使用）。          │
├──┼──────────┼───┼─────────┼─────────────────────┤
│22  │債務人資料記事簿    │1本   │廖金福            │載有借款人黃淑媛、邱志勇、陳延昇、王健華、│
│    │（黃皮）            │      │960906精武路扣案  │楊泊諺等五人及林枝書、程言修、洪若富、沈寶│
│    │                    │      │                  │、蘇玲玲、陳盈洲、林全興等人之聯絡方式及借│
│    │                    │      │                  │款金額。                                  │
├──┼──────────┼───┼─────────┼─────────────────────┤
│23  │債務人資料記事簿    │1本   │廖金福            │載有借款人黃淑媛及林枝書、程言修、洪若富、│
│    │（黑藍皮）          │      │960906精武路扣案  │林清河等人之聯絡方式及借款金額。          │
├──┼──────────┼───┼─────────┼─────────────────────┤
│24  │手機（含SIM卡二片） │      │廖金福            │NOKIA牌手機一支及SIM卡一枚（序號        │
│    │                    │      │960906精武路扣案  │000000000000000、SIM卡0000000000號。      │
│    │                    │2支   │                  │SAMSUNG牌手機一支及SIM卡一枚（序號      │
│    │                    │      │                  │000000000000000、SIM卡0000000000號。      │
├──┼──────────┼───┼─────────┼─────────────────────┤
│25  │空白讓渡書          │2張   │廖金福            │                                          │
│    │                    │      │970415精武路扣案  │                                          │
├──┼──────────┼───┼─────────┼─────────────────────┤
│26  │空白債權讓渡書      │2張   │廖金福            │                                          │
│    │                    │      │970415精武路扣案  │                                          │
├──┼──────────┼───┼─────────┼─────────────────────┤
│27  │本票影本            │3張   │廖金福            │劉宜鑫簽發票號691353號面額十六萬元本票影│
│    │                    │      │970415精武路扣案  │本一張。                                  │
│    │                    │      │                  │馮彬星簽發票號0000000號面額十二萬元本票 │
│    │                    │      │                  │影本一張。                                │
│    │                    │      │                  │馮彬星簽發票號0000000號面額十二萬元本票 │
│    │                    │      │                  │影本一張。                                │
├──┼──────────┼───┼─────────┼─────────────────────┤
│28  │本票                │1張   │廖金福            │邱志榮簽發票號415656號面額四萬元本票原本一│
│    │                    │      │970415精武路扣案  │張。                                      │
├──┼──────────┼───┼─────────┼─────────────────────┤
│29  │郵政儲金簿          │1本   │廖金福            │戶名廖金福臺中四十二支局0000000帳號郵政儲 │
│    │                    │      │970415精武路扣案  │金簿一本。                                │
├──┼──────────┼───┼─────────┼─────────────────────┤
│30  │郵政金融卡          │1枚   │廖金福            │                                          │
│    │                    │      │970415精武路扣案  │                                          │
├──┼──────────┼───┼─────────┼─────────────────────┤
│31  │空白商業本票        │3本   │廖金福            │                                          │
│    │                    │      │970415精武路扣案  │                                          │
├──┼──────────┼───┼─────────┼─────────────────────┤
│32  │電話記帳單          │1本   │廖金福            │載有借款人蘇榮祥之聯絡電話電話及還款金額。│
│    │                    │      │970415精武路扣案  │                                          │
├──┼──────────┼───┼─────────┼─────────────────────┤
│33  │蔣進隆身分證正反面影│1張   │廖金福            │                                          │
│    │本                  │      │970415精武路扣案  │                                          │
├──┼──────────┼───┼─────────┼─────────────────────┤
│34  │本票影本            │7張   │廖金福            │邱志榮簽發票號415656、415657、415658、  │
│    │                    │      │970415精武路扣案  │415659、415660、415661號，面額各為四萬元、│
│    │                    │      │                  │三萬元、三萬元、三萬元、三萬元、二十六萬元│
│    │                    │      │                  │本票影本六張。                            │
│    │                    │      │                  │涂孝文簽發票號691352號面額三十一萬元本票│
│    │                    │      │                  │影本一張。                                │
├──┼──────────┼───┼─────────┼─────────────────────┤
│35  │紅色印泥            │1個   │廖金福            │                                          │
│    │                    │      │970415精武路扣案  │                                          │
├──┼──────────┼───┼─────────┼─────────────────────┤
│36  │警棍                │1支   │廖金福            │                                          │
│    │                    │      │970415精武路扣案  │                                          │
├──┼──────────┼───┼─────────┼─────────────────────┤
│37  │手機（含SIM卡）     │1支   │廖金福            │MOTOROLA牌手機一支（含SIM卡0000000000號） │
│    │                    │      │970415精武路扣案  │。                                        │
├──┼──────────┼───┼─────────┼─────────────────────┤
│38  │木質棒球棍          │1支   │劉邦展            │                                          │
│    │                    │      │970415長福路扣案  │                                          │
├──┼──────────┼───┼─────────┼─────────────────────┤
│39  │鋁質棒球棍          │1支   │劉邦展            │                                          │
│    │                    │      │970415長福路扣案  │                                          │
├──┼──────────┼───┼─────────┼─────────────────────┤
│40  │記帳簿冊            │2本   │劉邦展            │載有連聖、年勝、阿清及金額等事項。        │
│    │                    │      │970415長福路扣案  │                                          │
├──┼──────────┼───┼─────────┼─────────────────────┤
│41  │手機（含SIM卡）     │3支   │劉邦展            │NOKIA牌手機三支（含0000000000、0000000000 │
│    │                    │      │970415長福路扣案  │、0000000000號SIM卡三枚）。               │
│    │                    │      │                  │                                          │
├──┼──────────┼───┼─────────┼─────────────────────┤
│42  │華南商業銀行存摺    │1本   │劉邦展            │華南商業銀行戶名劉邦展帳號000000000000號存│
│    │                    │      │970415東光園路扣案│摺一本。                                  │
├──┼──────────┼───┼─────────┼─────────────────────┤
│43  │存摺                │9本   │吳政達            │戶名吳政達之臺中向上郵局00000000000000  │
│    │                    │      │970415文心一路扣案│帳號儲金簿、國泰世華銀行文心分行          │
│    │                    │      │（註：同日搜索處所│000000000000號活儲存摺、臺中第二信用合作社│
│    │                    │      │太平市○○路無扣押│水湳分社00000000000000號活存存摺、臺中市第│
│    │                    │      │物）              │二信用合作社向上分社00000000000000號活儲存│
│    │                    │      │                  │摺、臺中第二信用合作社向上分社            │
│    │                    │      │                  │00000000000000號支票存款往來明細簿五本。  │
│    │                    │      │                  │戶名劉靜芳學甲郵局00000000000000號儲金簿│
│    │                    │      │                  │、京城銀行南臺南分行000000000000號活儲存摺│
│    │                    │      │                  │、合作金庫佳里分行0000000000000號綜合存款 │
│    │                    │      │                  │存摺、南縣區漁會00000000000000號存款存摺四│
│    │                    │      │                  │本。                                      │
├──┼──────────┼───┼─────────┼─────────────────────┤
│44  │手機（含SIM卡）     │2支   │廖連聖            │MOTOROLA牌序號000000000000000號（SIM 卡 │
│    │                    │      │970415何厝街扣案  │0000000000號）INNOSTREAM牌（SIM卡       │
│    │                    │      │                  │0000000000號）                            │
├──┼──────────┼───┼─────────┼─────────────────────┤
│45  │手機（含SIM卡）     │      │王子騰            │NOKIA牌序號000000000000000號（SIM卡     │
│    │                    │2支   │970415陳平路扣案  │0000000000號）NOKIA牌序號000000000000000│
│    │                    │      │                  │號（SIM卡0000000000號）                   │
├──┼──────────┼───┼─────────┼─────────────────────┤
│46  │支票                │1張   │王子騰            │林展宇簽發票號WR0000000號以合作金庫彰營為 │
│    │                    │      │970415陳平路扣案  │付款人之面額89萬7千7百元支票原本一張（含退│
│    │                    │      │                  │票理由單）。                              │
├──┼──────────┼───┼─────────┼─────────────────────┤
│47  │手機（含SIM卡）     │2支   │廖年清            │LG牌手機一支（SIM卡0000000000 號）。    │
│    │                    │      │970415太平市長安七│MOTOROLA牌手機一支（SIM卡0000000000號） │
│    │                    │      │街扣案            │。                                        │
├──┼──────────┼───┼─────────┼─────────────────────┤
│48  │筆記簿（帳冊）      │3本   │廖年清            │                                          │
│    │                    │      │970415太平市長安七│                                          │
│    │                    │      │街扣案            │                                          │
├──┼──────────┼───┼─────────┼─────────────────────┤
│49  │存摺                │2本   │廖年清            │戶名廖年清太平市農會00000000000000帳號活期│
│    │                    │      │970415太平市長安七│儲蓄存款存摺及其補發本各一本。            │
│    │                    │      │街扣案            │                                          │
├──┼──────────┼───┼─────────┼─────────────────────┤
│50  │代收票據抄錄本      │1本   │廖年清            │戶名廖年清太平市農會信用部00000000000000  │
│    │                    │      │970415太平市長安七│號帳戶。                                  │
│    │                    │      │街扣案            │                                          │
├──┼──────────┼───┼─────────┼─────────────────────┤
│51  │名片                │1盒   │廖年清            │名片所載內容為阿清、金馬車KTV300 暢飲。   │
│    │                    │      │970415太平市長安七│                                          │
│    │                    │      │街扣案            │                                          │
├──┼──────────┼───┼─────────┼─────────────────────┤
│52  │鋁棒                │1支   │廖年清            │                                          │
│    │                    │      │970415太平市長安七│                                          │
│    │                    │      │街扣案            │                                          │
├──┼──────────┼───┼─────────┼─────────────────────┤
│    │手機（含SIM卡）     │3支   │張伶嘉            │MOTOROLA牌手機一支（SIM卡0000000000號） │
│53  │                    │      │970415台中市○○路│MOTOROLA牌手機一支（SIM卡0000000000 號）│
│    │                    │      │扣案              │SAMSUNG牌手機一支（SIM卡0000000000 號） │
├──┼──────────┼───┼─────────┼─────────────────────┤
│54  │SIM卡               │1片   │張伶嘉            │SIM卡0000000000號                         │
│    │                    │      │970415台中市○○路│                                          │
│    │                    │      │扣案              │                                          │
└──┴──────────┴───┴─────────┴─────────────────────┘
附錄論罪科刑法條全文
中華民國刑法第345條 （常業重利罪）
以犯前條之罪為常業者，處五年以下有期徒刑，得併科三千元以
下罰金。